【裁判字號】    97,聲,1466
【裁判日期】    970625
【裁判案由】    停止執行
【裁判全文】
臺灣臺中地方法院民事裁定              97年度聲字第1466號
聲  請  人  甲○○
相  對  人  乙○○    台中市北.
上列當事人間聲請停止執行事件，本院裁定如下：
    主  文
聲請人供擔保新台幣壹拾萬貳仟零陸拾柒元後，本院九十五年度
執字第六三九一九號執行事件之強制執行程序關於附表所示拍賣
動產清單，於本院九十七年度訴字第一五九四號第三人異議之訴
事件判決確定、和解或撤回起訴前應暫予停止。
    理  由
一、按有回復原狀之聲請，或提起再審或異議之訴，或對於和解
    為繼續審判之請求，或提起宣告調解無效之訴、撤銷調解之
    訴，或對於許可強制執行之裁定提起抗告時，法院因必要情
    形或依聲請定相當並確實之擔保，得為停止強制執行之裁定
    。強制執行法第18條第2項定有明文。又按法院依強制執行
    法第18條第2項裁定准許停止強制執行所定之擔保金，係備
    供債權人因停止執行所受損害之賠償，其數額應依標的物停
    止執行後，債權人未能即時受償或利用該標的物所受之損害
    額，或其因另供擔保強制執行所受之損害額定之（最高法院
    87年度台抗字第529號民事裁定要旨參照）。
二、聲請意旨略以：聲請人得知本院民事執行處95年度執字第
    63919號拍賣通知。經查，訴外人璽邁旅館企業有限公司(下
    稱璽邁公司)早於民國 (下同)95 年6月30日因欠積聲請人票
    款新台幣100萬元而將如協議書後附璽邁汽車旅館財產清冊
    之所有動產作價出賣給聲請人，雙方並簽訂協議書為據，並
    當場將上開動產點交聲請人，聲請人因此繼續將該等動產出
    借給訴外人皇家休閒事業有限公司在台中縣大里市○○○街
    137號繼續經營汽車旅館，詎料相對人乙○○竟導引本院至
    上開地址堅持主張該等動產中如本院通知拍賣動產清單附表
    上之7組物品為璽邁公司所有而要求查封，並經本院定於97
    年6月26日下午2時30分第一次公開拍賣，又聲請人已對相對
    人提起第三人異議之訴，是聲請人自得以其已提起第三人異
    議之訴為由，依強制執行法第18條第2項之規定，聲請供擔
    保停止強制執行等語。
三、經查，聲請人主張本院95年度執字第63919號給付票款強制
    執行事件，相對人對聲請人所為之執行程序目前尚未終結；
    另聲請人業已對相對人提起第三人異議之訴，現由本院97年
    度訴字第1594號第三人異議之訴事件審理中等情，業經本院
    調閱前揭事件卷宗查核屬實，因認聲請人所為停止執行之聲
    請，於法尚無不合，復揆諸前揭最高法院見解所示，本院酌
    定擔保金額時，應僅斟酌相對人未能即時受償所受之損害額
    定之，不得以執行標的物之價值或其債權額為依據。查本件
    聲請人所聲請停止執行本院通知拍賣動產清單附表上之7組
    物品，就該動產之鑑價為新台幣612,400元，此有中華財經
    鑑定產業科技中心有限公司動產鑑定報告附於上開執行卷宗
    可稽，則相對人因停止執行所受之損失，即為因上開動產延
    後拍賣，致相對人就拍賣所得價金遲延受償，而受有拍賣價
    金依法定利率計算之損失。參以聲請人於本案訴訟其訴訟標
    的價額為612,400元，該案訴訟標的金額未逾民事訴訟法第
    466條所定數額，屬於不得上訴第三審事件，其訴訟期間推
    定為3年4個月（參照各級法院辦案期限實施要點第2條規定
    ：民事通常程序第一審審判案件期限1年4個月、民事第二審
    審判案件期限2年），依此計算，則相對人因停止強制執行
    未能即時受償之可能損失金額為102,067元（612,400×5%×
    40/12＝102,067，小數點以下四捨五入），是本院認為聲請
    人應提供之擔保金額為102,067元適當。
四、爰依強制執行法第18條第2項，裁定如主文。
中    華    民    國    97    年    6    月     25    日
                  民事第三庭    法  官   曹宗鼎
上正本係照原本作成。
如對本裁定抗告，須於裁定送達後10日內向本院提出抗告狀，並
繳納抗告費新臺幣1,000元。
中    華    民    國    97    年    6    月     25    日
                                書記官   黃聖心


司法院資訊處製作；財團法人民間司法改革基金會備份。
